Inventaris van gedrukte bescheiden behorend tot de archieven van het Ministerie van Verkeer en Waterstaat en voorgangers en van de daaronder ressorterende diensten, 1877-1979
Nationaal Archief, Den Haag
Ministerie van Verkeer en Waterstaat: Collectie Grijs
VW / Coll. Grijs
1877-1979
W23210
7.20 meter; 395 inventarisnummers.
Normale geschreven, getypte en gedrukte documenten, geen bijzondere handschriften.
Nationaal Archief, Den Haag
Ministerie van Waterstaat, Handel en Nijverheid, 1877-1905
Ministerie van Waterstaat, 1906-1945
Ministerie van Waterstaat te Londen, 1940-1945
Ministerie van Waterstaat en Wederopbouw, 1945
Ministerie van Openbare Werken en Wederopbouw, 1945-1947
Ministerie van Verkeer en Waterstaat, 1947-
De verzameling gedrukte bescheiden bevat onder meer de volgende periodiek verschijnende publicaties: Verslag Openbare Werken; Wetten, decreten, besluiten (- -) betreffende de waterstaat in Nederland; Maandberichten (respectievelijk Driemaandelijkse mededelingen) betreffende de Zuiderzeewerken; Rapporten en Mededelingen van Rijkswaterstaat; Statistiek van het vervoer op de Spoorwegen en Tramwegen; Verslagen betreffende de Posterijen en de Telegrafie. Ook incidenteel uitgebrachte verslagen en rapporten van (staats)commissies maken deel uit van de collectie.
Archiefvorming
Geschiedenis van de archiefvormer
Publicaties van overheidsorganen worden slechts in weinig gevallen in het archief van de publicerende instelling zelf aangetroffen. Veelal zijn dergelijke bescheiden in de bibliotheek van de instelling geplaatst, waarmee het verband met het archief verloren is gegaan. Gedrukte overheidspublicaties die in archieven worden aangetroffen zijn veelal van andere (overheids)instellingen afkomstig en ter kennisneming toegezonden. Deze bescheiden komen in het archief van de ontvangende instelling meestal niet voor blijvende bewaring in aanmerking en worden bij bewerking van een archief afgezonderd. Deze afgezonderde publicaties worden bij de Tweede Afdeling bewaard om vast te stellen of ze in het archief van de publicerende instelling aanwezig zijn. Is dat niet het geval dan kan het archief met deze bescheiden worden aangevuld. Omdat de verwerking van dergelijk materiaal slechts periodiek kan plaatsvinden, is besloten de aanwezige collectie in elk geval te ontsluiten, zodat het materiaal raadpleegbaar is.
Geschiedenis van het archiefbeheer
De verwerving van het archief
Het archief is krachtens bepalingen van de Archiefwet overgebracht.
Inhoud en structuur van het archief
2.16
Inhoud
In deze inventaris zijn de in de collectie aanwezige publicaties opgenomen van het Ministerie van Verkeer en Waterstaat en voorgangers, teruggaand tot 1877 (Ministerie van Waterstaat, Handel en Nijverheid) en van de daaronder ressorterende centrale diensten, raden en commissies. Ook zijn beschrijvingen opgenomen van een aantal overheidspublicaties dat zich in de bibliotheek van het Algemeen Rijksarchief bevindt.
Aanvullingen
De collectie zal steeds van samenstelling veranderen doordat er "nieuw" materiaal aan wordt toegevoegd en ander materiaal uit wordt verwijderd ter invoeging in archieven. De inventaris zal dan ook periodiek worden vervangen door een bijgewerkte versie.
Ordening van het archief
Aanwijzingen voor de gebruiker
De inventaris is ingedeeld in ministerie, diensten, raden, commissies en delegaties, terwijl ook enkele particuliere publicaties zijn opgenomen van personen of instellingen op het terrein van verkeer en waterstaat, waarvan de archieven bij de Tweede Afdeling berusten of vermoedelijk verworven worden.
De bescheiden zijn ingedeeld naar de instelling die de publicatie heeft verricht waarbij de opeenvolgende ministeries onderling niet afzonderlijk zijn onderscheiden om de overzichtelijkheid, met name bij periodieke uitgaven, zo groot mogelijk te houden. De indeling komt in hoofdlijnen overeen met de indeling van De archieven in het Algemeen Rijksarchief, Alphen aan den Rijn, 1982. In principe zijn steeds alle rubrieken vermeld, ook al zijn op moment van samenstelling van het overzicht geen stukken uit die rubriek in de collectie aanwezig.
Elke afzonderlijke publicatie heeft een eigen inventarisnummer. Elke serie heeft één nummer, met een oplopend volgnummer voor de onderdelen van de serie. Bij het aanvragen van stukken dient men dit inventarisnummer resp. inventarisnummer met volgnummer in te vullen.
De beschrijvingen van bescheiden die zich uitsluitend in de bibliotheek van het Algemeen Rijksarchief bevinden zijn onder zgn. "blanco" nummer opgenomen en kunnen via de bibliotheek van het Algemeen Rijksarchief worden geraadpleegd. Daartoe is achter de beschrijving het betreffende bibliotheeknummer vermeld.
De beschrijvingen zijn als volgt samengesteld:
auteursnaam (voor zover van toepassing)
titel van de publicatie
plaats en jaar van uitgifte
Bij het raadplegen van het bestand verdient het aanbeveling eerst de index achterin deze inventaris te raadplegen. In de index zijn alle instellingen opgenomen, waarvan zich publicaties in deze collectie bevinden, met een verwijzing naar de betreffende pagina.
De belangrijkste periodieke uitgaven zijn eveneens in de index opgenomen.
De index bevat geen trefwoorden op onderwerp.
Aanwijzingen voor de gebruiker
Openbaarheidsbeperkingen
Volledig openbaar.
Materiële beperkingen
Aanvraaginstructie
Openbare archiefstukken kunnen online worden aangevraagd en gereserveerd. U kunt dit ook via de terminals in de studiezaal van het Nationaal Archief doen. Om te kunnen reserveren dient u de volgende stappen te volgen:
U maakt een profiel aan op www.gahetna.nl, en logt vervolgens in
Via de archiefinventaris (alleen de beschrijvingen met rode nummers) selecteert u het gewenste archiefstuk door op de knop 'Reserveren' te klikken
In het volgende scherm geeft u aan op welke dag u het archiefstuk wilt inzien
Indien u zich bevindt in de studiezaal en een tafelnummer heeft ontvangen kunt u dit nummer vermelden. Als u geen tafelnummer heeft kunt u tafelnummer 777 laten staan
Vervolgens bevestigt u uw reservering door deze te versturen.
Verwant materiaal
Beschikbaarheid van kopieën
Beschrijving van de series en archiefbestanddelen
- MINISTERIE, I.
  - Arbeid en Fabriekswezen, A.
  - Electriciteitsvoorziening, B.
  - Handel en nijverheid, C.
    - Uittreksel uit het verslag van den Hoofdingenieur voor het Stoomwezen over het jaar ...., uitgebracht aan den Minister van Waterstaat, Handel en Nijverheid, krachtens artikel 8 van het Koninklijk Besluit van 14 Januari 1897 (Stbl. No 45). Departement van Waterstaat, Handel en Nijverheid., 's-Gravenhage, 1900 en 1903 - 1906; ---
      Aanwezig in de bibliotheek van het Algemeen Rijksarchief onder nummer V 215.
      --- - 1899
      --- - 1902
      --- - 1903
      --- - 1904
      --- - 1905
  - Luchtvaart, D.
  - Posterijen, telegrafie en telefonie, E.
    - Verslagen aan den Koning, betrekkelijk den dienst der Posterijen, der Rijkspostspaarbank en der Telegrafen in Nederland, ....(1887-1890) / Verslagen aan de Koningin-Weduwe, Regentes van het Koninkrijk betrekkelijk den dienst der Posterijen en der Telegraphie in Nederland, ....(1891-1896) III. Telegrafen., 's-Gravenhage, 1888 - 1897; 77.1-77.9
      - 1887, III. Telegrafen, 77.9
      - 1888, III. Telegrafen, 77.1
      - 1889, III. Telegrafen, 77.2
      - 1890, III. Telegrafen, 77.3
      - 1892, III. Telegrafen, 77.4
      - 1893 (beschadigd), 77.5
      - 1894 (beschadigd), 77.6
      - 1895, 77.7
      - 1896, 77.8
    - Verslag aan de Koningin betrekkelijk den dienst der Posterijen, der Telegrafie en der Telefonie in Nederland, 1908 - 1910, 1914, 1916., 's-Gravenhage, 1909 - 1911, 1915, 1917; 9.1-9.5
      - 1908, 9.1
      - 1909, 9.2
      - 1910, 9.3
      - 1914, 9.4
      - 1916, 9.5
    - Verslag aan de Koningin betrekkelijk den Dienst der Rijkspostspaarbank in Nederland over 1908, 1914, 1916., 's-Gravenhage, 1909, 1915, 1917; 46.1-46.3
      - 1908, 46.2
      - 1914, 46.3
      - 1916, 46.1
    - Regeling van den Radio-omroep in het buitenland gerangschikt naar de landen waar het onderzoek plaats had. Z.p., 1930; 111
  - Scheepvaart, F.
    - Citters, S. van Verzameling van handels- en scheepvaartovereenkomsten. 's-Gravenhage, 1891; ---
      Aanwezig in de bibliotheek van het Algemeen Rijksarchief onder nummer 39 E 33
    - Lijst van de Nederlandsche Oorlogs- en Koopvaardijschepen met hunne Onderscheidings-seinen, uit het Algemeen Seinboek ten dienste van alle Natiën. / Lijst van de Nederlandsche en Nederlandsche schepen aan welke onderscheidingsseinen zijn verleend uit het Internationaal Seinboek. / Lijst van de Nederlandsche, Curacaosche, Nederlandsch-Indische en Surinaamse Schepen, aan welke roepnamen zijn gegeven uit het Internationaal Seinboek. Departementen van Waterstaat, Handel en Nijverheid en van Marine., Ministeries van Waterstaat en van Marine/Ministeries van Waterstaat en van Defensie.; Rotterdam, 1886; Amsterdam, 1924, 1933; 's-Gravenhage, 1935 - 1940; 68.1-68.9
      - 1886, 68.1
      - 1924, 68.2
      - 1934, 68.3
      - 1935, 68.4
      - 1936, 68.5
      - 1937, 68.6
      - 1938, 68.7
      - 1939, 68.8
      - 1940, 68.9
    - Verzameling van Wetten, Besluiten en Verordeningen betreffende de Binnenlandsche Scheepvaart in Nederland. Met vijf teekeningen. Officiëele uitgaaf. Ministerie van Waterstaat., 's-Gravenhage, 1910; 11
    - Statistiek van de Zeescheepvaart over het jaar ... Samengesteld door den Hoofdinspecteur voor de Scheepvaart in opdracht van Zijne Excellentie den Minister van Waterstaat., 's-Gravenhage, 1926, 1930; 104.1-104.2
      - 1925, 104.1
      - 1929, 104.2
        Zie ook inventarisnummer 5.
    - Statistiek van de samenstelling der Nederlandsche koopvaardijvloot en van de scheepsrampen over het jaar ... (voorheen: Statistiek van de Zeevaart). Samengesteld door de Hoofdinspectie voor de Scheepvaart / op het Bureau van den Inspecteur-Generaal voor de Scheepvaart in opdracht van Zijne Excellentie den Minister van Waterstaat., 's-Gravenhage, 1932 - 1940; 5.1-5.9
      Zie ook inventarisnummer 104
      - 1931, 5.1
      - 1932, 5.2
      - 1933, 5.3
      - 1934, 5.4
      - 1935, 5.5
      - 1936, 5.6
      - 1937, 5.7
      - 1938, 5.8
      - 1939, 5.9
    - Leidraad voor den cursus Handelsbescherming in Oorlogstijd voor Nederlandsche koopvaardijofficieren (Leidraad Handelsbescherming)., 's-Gravenhage, 1939; 116
    - De Nederlandsche Koopvaardijvloot in Oorlogstijd. Ministerie van Scheepvaart en Visscherij. 's-Gravenhage, 1940, Londen, 1945; 93.1-93.2
      - 1940, 93.1
      - 1945, 93.2
    - Alphabetische inhoudsopgave van onderwerpen vervat in rondschrijven aan gezagvoerders groote en korte vaart no. 1 - 360; Eerste supplement tot No. 400. Ministerie van Scheepvaart en Visscherij, Bewindvoering Koopvaardijvloot Londen., Londen, 1944 - 1945; 45
    - De tekst van het vaarplichtbesluit 1942. Besluit van 11 Maart 1942 (Staatsblad No. C 19), zooals dit besluit sindsdien is gewijzigd en aangevuld. Ministerie van Scheepvaart en Visscherij, Bewindvoering Koopvaardijvloot, Londen., Londen, 1945; 142
    - Samenvatting van de belangrijkste reglementen en voorwaarden voor scheepsofficieren en scheepsgezellen dienstdoend aan boord van schepen van de groote en kleine vaart metende meer dan 400 B.R.T. en radio telegrafisten. Ministerie van Scheepvaart en Visscherij, Bewindvoering Koopvaardijvloot, Londen., Londen, 1945; 157
    - Handleiding scheepsbeveiliging. Handleiding voor de beveiliging van zeeschepen tegen de onmiddellijke gevolgen van oorlogsgeweld. Directoraat-generaal voor de Scheepvaart. 's-Gravenhage, z.d.; 135
    - Handleiding bescherming binnenscheepvaart. Directoraat-Generaal van het Verkeer. Z.p., z.d.(na 1950); 141
  - Spoorwegen, G.
    - Verzameling van Wetten, Besluiten enz. betreffende de Spoorwegen in Nederland. Bewerkt door jhr. E. van Citters en J.C.A. Roosendaal, 1832 - 1908 / Verzameling van Wetten, Besluiten enz. betreffende de Spoorwegen in Nederland, vroeger bewerkt door jhr. E. van Citters en J.C.A. Roosendaal, thans uitgegeven van wege het Departement van Waterstaat, 1909 - 1940. / Verzameling van Wetten, Besluiten enz. betreffende het Vervoerwezen in Nederland voor de spoorwegen vroeger bewerkt door jhr. E. van Citters en J.C.A. van Roosendaal, thans uitgegeven van wege het Departement van Waterstaat/Ministerie van Verkeer en Energie, 1941 - 1943., Met registers over de jaren 1832 - 1940. 's-Gravenhage, 1880 - 1945.; ---
      1. Vanaf 1910 kan deze publicatie als een overheidsuitgave beschouwd worden.
      2. Aanwezig in depot 1 B 3.
      3. Aanwezig in de bibliotheek van het Algemeen Rijksarchief onder nummer V 239.
    - Statistiek van het Vervoer op de Spoorwegen en Tramwegen over het jaar 1890, 1893, 1894, 1904, 1911, 1914 en 1916. Departement van Waterstaat, Handel en Nijverheid./Departement van Waterstaat., 's-Gravenhage 1891, 1894, 1895 - 1905, 1912, 1914, 1917; 3.1-3.7
      - 1890, 3.1
      - 1893, 3.2
      - 1894, 3.3
      - 1904, 3.4
      - 1911, 3.5
      - 1914, 3.6
      - 1916, 3.7
    - Reorganisatie van het spoorwegbedrijf. Z.p., [1937]; 131
  - Waterstaat, H.
    - Wetten, Decreten, Besluiten en Tractaten op den Waterstaat en de Spoorwegen in Nederland. Met aanteekeningen van J.F. Boogaard, 1669 - 1882 / Wetten, Decreten, Besluiten en Tractaten op den Waterstaat en de Spoorwegen in Nederland. Met aanteekeningen. Vroeger uitgegeven door J.F. Boogaard, thans bewerkt door C.J. Boogaard, 1883 - 1885 / Wetten, Decreten, Besluiten, Tractaten en andere bescheiden betreffende den Waterstaat in Nederland, met aanteekeningen. Vroeger bewerkt door J.F. Boogaard, thans verzameld en uitgegeven op last van het Departement van Waterstaat, Handel en Nijverheid/Departement van Waterstaat/Ministerie van Verkeer en Waterstaat, 1886 - 1962.Met registers., 's-Gravenhage, 1858, 1861 - 1963; ---
      1. Per 1 januari 1886 kan deze publicatie als een overheidsuitgave beschouwd worden.
      2. Aanwezig in de bibliotheek van het Algemeen Rijksarchief onder nummer V 259.
    - Verbetering van den Waterweg tusschen Amsterdam en Rotterdam. (Rapport der Hoofdingenieurs van den Waterstaat.), 's-Gravenhage, 1878; 53
    - Brief der Hoofd-Ingenieurs van den Rijks Waterstaat in het 9e en 10e District over de globale raming van de verbetering van den waterweg tusschen Amsterdam en Rotterdam langs Alphen en den Hollandschen IJssel, en over de verbinding tusschen de Kattensloot bij den Stadssingel te Amsterdam en het Noordzeekanaal., 's-Gravenhage, 1878; 54
    - Rapport der Hoofd-Ingenieurs en Ingenieurs van den Waterstaat in het 9e, 5e en 8e District omtrent een nader onderzoek van het ontwerp van een kanaal door de Geldersche Vallei., 1878, 's-Gravenhage; 55
    - Rapport der Hoofd-Ingenieurs en Ingenieurs van den Waterstaat in het 9e, 10e en 8e District omtrent eene verbetering van de bestaande Keulsche Vaart van Amsterdam langs Utrecht, Vreeswijk, Vianen en Gorinchem., 's-Gravenhage, 1878; 56
    - Verslag (aan den Koning/Koningin) over de Openbare Werken in het jaar 1877 - 1960 Departement van Waterstaat, Handel en Nijverheid/Departement van Waterstaat/Ministerie van Openbare Werken en Wederopbouw/Ministerie van Verkeer en Waterstaat., 's-Gravenhage, 1878 - 1960; 39.1-39.83
      Zie ook de bibliotheek van het Algemeen Rijksarchief onder nummer V 119. (1878, 1879, 1884, 1904 - 1912, 1921 - 1958
      - 1877, 39.1
      - 1878, 39.2
      - 1879, 39.3
      - 1880, 39.4
      - 1881, 39.5
      - 1882, 39.6
      - 1883, 39.7
      - 1884, 39.8
      - 1885, 39.9
      - 1886, 39.10
      - 1887, 39.11
      - 1888, 39.12
      - 1889, 39.13
      - 1890, 39.14
      - 1891, 39.15
      - 1892, 39.16
      - 1893, 39.17
      - 1894, 39.18
      - 1895, 39.19
      - 1896, 39.20
      - 1897, 39.21
      - 1898, 39.22
      - 1899, 39.23
      - 1900, 39.24
      - 1901, 39.25
      - 1902, 39.26
      - 1903, 39.27
      - 1904, 39.28
      - 1905, 39.29
      - 1906, 39.30
      - 1907, 39.31
      - 1908, 39.32
      - 1909, 39.33
      - 1910, 39.34
      - 1911, 39.35
      - 1912, 39.36
      - 1913, 39.37
      - 1914, 39.38
      - 1915, 39.39
      - 1916, 39.40
      - 1917, 39.41
      - 1918, 39.42
      - 1919, 39.43
      - 1920, 39.44
      - 1921, 39.45
      - 1922, 39.46
      - 1923, 39.47
      - 1924, 39.48
      - 1925, 39.49
      - 1926, 39.50
      - 1927, 39.51
      - 1928, 39.52
      - 1929, 39.53
      - 1930, 39.54
      - 1931, 39.55
      - 1932, 39.56
      - 1933, 39.57
      - 1934, 39.58
      - 1935, 39.59
      - 1936, 39.60
      - 1937, 39.61
      - 1938, 39.62
      - 1939, 39.63
      - 1940, 39.64
      - 1941, 39.65
      - 1942, 39.66
      - 1943, 39.67
      - 1944/45, 39.68
      - 1946, 39.69
      - 1947, 39.70
      - 1948, 39.71
      - 1949, 39.72
      - 1950, 39.73
      - 1951, 39.74
      - 1952, 39.75
      - 1953, 39.76
      - 1954, 39.77
      - 1955, 39.78
      - 1956, 39.79
      - 1957, 39.80
      - 1958, 39.81
      - 1959, 39.82
      - 1960, 39.83
    - Rapport der Commissie van Hoofd-Ingenieurs nopens een nader onderzoek naar de vereischte verbeteringen van de bestaande Keulsche vaart en betreffende een globaal ontwerp voor een waterweg van Amsterdam tot Utrecht de verbeterde Keulsche vaart volgende en verder over Wijk bij Duurstede naar de Waal bij Thiel., 's-Gravenhage, 1880; 57
    - Verslag over het voorgevallene ... op de Nederlandsche rivieren in den winter van ..., Departement van Waterstaat. 's-Gravenhage, 1881, 1893, 1917, 1920, 1926; 44.1-44.3
      De jaargang 1925/1926 is aanwezig in de bibliotheek van het Algemeen Rijksarchief onder nummer 40 H 4.
      De jaargang 1919/1920 is aanwezig in de bibliotheek van het Algemeen Rijksarchief onder nummer 40 H 3.
      - 1880/1881, 44.1
      - 1892/1893, 44.2
      - 1916/1917, 44.3
    - Verslag over den stormvloed van 14/15 October 1881., 's-Gravenhage, 1882; 105
    - Verslag omtrent het onderzoek der grondsoorten in de Betuwe., 's-Gravenhage, 1883; 147
    - Verslag over de lichting van het in Januari 1886 op de Theems gezonken stoomschip Edward Eccles, groot 841 registerton, benevens eenige beschouwingen over de lichting van gezonken schepen in de Nederlandsche rivieren en zeemonden en over de inrichting van het daartoe benoodigde materieel. Departement van Waterstaat, Handel en Nijverheid., 's-Gravenhage, 1886; 80
    - De landsgebouwen te 's-Gravenhage. Rapport aan Zijne Excellentie den Minister van Waterstaat, Handel en Nijverheid door C.H. Peters, Rijksbouwmeester., 's-Gravenhage, 1891; ---
      Ook aanwezig in de bibliotheek van het Algemeen Rijksarchief onder nummer 40 G 19.
    - Overzicht der Scheepvaartkanalen in Nederland met overzichtskaart en schetskaarten./ Overzicht der Scheepvaartwegen in Nederland met overzichtskaart en schetskaarten. Departement van Waterstaat, Handel en Nijverheid/Departement van Waterstaat., 's-Gravenhage, 1892, 1909 - 1920; 6.1-6.2
      - Tweede uitgave, 1892, 6.1
      - Vijfde uitgave, 1909, 6.2
      - Zesde uitgave, 1917, 6.3
      - Zevende uitgave, 1920, 6.4
    - Ontwerpen van wet ingediend door de Staatscommissie ingesteld bij Koninklijk besluit van 21 april 1892, no 4, om de Regeering van advies te dienen omtrent de wettelijke regels, die ten aanzien van het Waterstaatsbestuur behooren te worden gesteld. Departement van Waterstaat, Handel en Nijverheid/Departement van Waterstaat., 's-Gravenhage, 1896, 1906, 1921; 12.1-12.2
      --- - 1 januari 1906 - 1 maart 1921
      Aanwezig in de bibliotheek van het Algemeen Rijksarchief onder nummer 40 H 45.
      - Tot 1 augustus 1896, 12.1
      - 1 augustus 1896 - 1 januari 1906, 12.2
    - Aanteekening op Boogaard's Verzameling van Wetten, Decreten, Besluiten, Tractaten en andere bescheiden betreffende de Waterstaat in Nederland, op last van het Departement van Waterstaat, Handel en Nijverheid bewerkt door Mr. J.M. Hoog, Referendaris aan genoemd Departement., 's-Gravenhage, 1897 - 1898; ---
      Bevat:
      --- - Eerste gedeelte
      's-Gravenhage, 1897
      Aanwezig in de bibliotheek van het Algemeen Rijksarchief onder nummer 40 K 12.
      --- - Tweede gedeelte (vel 11-30). 's-Gravenhage, 1897
      Aanwezig in de bibliotheek van het Algemeen Rijksarchief onder nummer 40 K 13.
      --- - Derde en laatste gedeelte (vel 31-40). 's-Gravenhage, 1898
      Aanwezig in de bibliotheek van het Algemeen Rijksarchief onder nummer 40 K 14.
    - Algemeene voorschriften voor de uitvoering en het onderhoud van werken onder beheer van het Departement van Waterstaat, Handel en Nijverheid. / Algemeene voorschriften voor de uitvoering en het onderhoud van werken onder beheer van het Departement van Waterstaat. / Algemeene voorschriften voor de uitvoering en het onderhoud van werken onder beheer van het Departement van Waterstaat en Reglement openbare aanbestedingen. Departement van Waterstaat, Handel en Nijverheid/Departement van Waterstaat/Ministerie van Verkeer en Waterstaat., 's-Gravenhage, 1901, 1915, 1930 en 1938, 1952; 61.1-61.2
      --- - 1915
      Aanwezig in de bibliotheek van het Algemeen Rijksarchief onder nummer 21 H 41.
      --- - 1920. Wijzigingen en aanvullingen, sedert 1 Februari 1915 aangebracht in de (enz).
      Aanwezig in de bibliotheek van het Algemeen Rijksarchief onder nummer 21 H 49.
      --- - 1930. Derde Afdeeling Administratieve Bepalingen.
      Aanwezig in de bibliotheek van het Algemeen Rijksarchief onder nummer 21 H 42.
      --- - 1938
      Aanwezig in de bibliotheek van het Algemeen Rijksarchief onder nummer 19 J 5.
      - 1901, 61.1
      - 1952, 61.2
    - Statistiek der Scheepvaartbeweging op de rivieren en kanalen in Nederland in .... / Statistiek der scheepvaartbeweging in Nederland. Op last van het Departement van Waterstaat bewerkt bij de Directie Algemeene Dienst van den Rijkswaterstaat. Departement van Waterstaat, Handel en Nijverheid/Departement van Waterstaat., 's-Gravenhage, 1906, 1920 - 1922, 1929, 1935; 2.1-2.6
      - 1905, 2.1
      - 1919, 2.2
      - 1920, 2.3
      - 1921, 2.4
      - 1928, 2.6
      - 1934, 2.5
    - Literatuur-overzicht betreffende Staatsexploitatie van onze spoorwegen loopende tot en met het jaar 1906. Departement van Waterstaat., 's-Gravenhage, 1906; 41
    - Geschiedenis en beschrijving van het Noordzeekanaal. Bewerkt door de ingenieurs van den Waterstaat H. Wortman en G.J. van den Broek. Departement van Waterstaat., 's-Gravenhage, 1909; 1
      Ook aanwezig in de bibliotheek van het Algemeen Rijksarchief onder nummer 40 H 20.
    - Verslag der onderzoekingen van het Bureau voor het opmaken van een meer uitgewerkt plan met begrooting voor den aanleg van een gedeelte van de afsluiting der Zuiderzee en indijking en droogmaking van de Wieringermeer. Samengesteld door den ingenieur van den Rijks Waterstaat V.J.P. De Blocq van Kuffeler c.i., Hoorn, 1914; 10
      Ook aanwezig in de bibliotheek van het Algemeen Rijksarchief onder nummer 197 D 34.
    - 1866 - 1916. De Waterweg langs Rotterdam naar Zee. Bewerkt door den ingenieur van den Rijkswaterstaat voor het 5de rivierarrondissement A.T. de Groot, met medewerking van den hoofdingenieur-directeur van den Rijkswaterstaat in de 2de en 3de directien A.B. Marinkelle. Departement van Waterstaat., 's-Gravenhage, 1916; 4
      Ook aanwezig in de bibliotheek van het Algemeen Rijksarchief onder nummer 40 H 21.
    - Verslag over den stormvloed van 13/14 januari 1916. De Inspecteurs-Generaal van den Rijkswaterstaat in de 2e en 1e Inspectiën., 's-Gravenhage, 1916; 71
    - Maandbericht betreffende de werkzaamheden voor de afsluiting en droogmaking van de Zuiderzee./ Driemaandelijkse mededelingen betreffende de werkzaamheden voor de afsluiting en droogmaking van de Zuiderzee. Ministerie van Waterstaat/Departement van Waterstaat/Ministerie van Openbare Werken en Wederopbouw/inisterie van Wederopbouw en Volkshuisvesting/inisterie van Verkeer en Waterstaat., 's-Gravenhage, 1920 - 1976; 81.1-81.19